【裁判字號】    95,訴,2425
【裁判日期】    950926
【裁判案由】    毒品危害防制條例
【裁判全文】
臺灣板橋地方法院刑事判決              95年度訴字第2425號
公  訴  人  臺灣板橋地方法院檢察署檢察官
被      告  甲○○
上列被告因違反毒品危害防制條例案件，經檢察官提起公訴（95
年度毒偵字第4745號），本院依簡式審判程序審理，判決如后：
    主  文
甲○○施用第一級毒品，累犯，處有期徒刑拾月。扣案之安非他
命壹包（淨重零點肆公克）沒收銷燬，吸食器壹個、分裝袋壹批
均沒收。
    事  實
一、甲○○曾於民國85年間因違反麻醉藥品管理條例案件，經本
    院判處有期徒刑十月確定；復於86年間因違反麻醉藥品管理
    條例等案件，經本院判處應執行有期徒刑五年十月，嗣經臺
    灣高等法院及最高法院駁回上訴確定；又於91年間因違反毒
    品危害防制條例案件，經臺灣士林地方法院判處應執行有期
    徒刑一年二月，並經臺灣高等法院駁回上訴確定；嗣甲○○
    所犯前揭案件接續執行，於94年12月20日假釋出監，而於95
    年2 月21日保護管束期滿執行完畢。其前因施用毒品案件，
    經臺灣士林地方法院以90年度毒聲字第955 號裁定送觀察、
    勒戒後，有繼續施用毒品之傾向，復經該院以90年度毒聲字
    第1042號裁定令入戒治處所施以強制戒治，嗣經該院以90年
    度毒聲字第1604號裁定停止戒治，所餘期間付保護管束，而
    於91年1 月18日經釋放出所，並於91年8 月14日保護管束期
    滿執行完畢，詎甲○○猶不知悔改，於強制戒治執行完畢釋
    放後五年內，復基於施用第一級毒品海洛因及第二級毒品安
    非他命之犯意，於95年7 月5 日15時許，在臺北縣新莊市○
    ○街116 巷3 弄1 號4 樓住處，以將海洛因及安非他命同時
    置於玻璃球吸食器內燒烤而吸取煙霧之方式，同時施用安非
    他命及海洛因一次。嗣於95年7 月6 日15時45分許，在臺北
    縣新莊市○○街116巷3弄1號4樓之甲○○住處，為警查獲甲
    ○○，並查獲甲○○所施用之第二級毒品安非他命一包（淨
    重0.4 公克），及其所有供施用安非他命所用之吸食器一個
    、分裝袋一批。
二、案經臺北市政府警察局報請臺灣板橋地方法院檢察署檢察官
    偵查起訴，本院於準備程序進行中，甲○○就被訴事實為有
    罪之陳述，經告知甲○○簡式審判程序之旨，並聽取當事人
    之意見後，裁定進行簡式審判程序。
    理  由
一、上揭事實，業據被告甲○○於本院審理時坦承不諱，並有扣
    案之安非他命一包（淨重0.4 公克）、吸食器一個、分裝袋
    一批足資佐證，而被告為警查獲後所採之尿液，經送臺灣檢
    驗科技股份有限公司檢驗，呈安非他命陽性反應及鴉片類陽
    性反應，有臺灣檢驗科技股份有限公司95年7 月21日濫用藥
    物尿液檢驗報告一份在卷可憑。而被告前因施用毒品案件，
    經臺灣士林地方法院以90年度毒聲字第955 號裁定送觀察、
    勒戒後，有繼續施用毒品之傾向，復經該院以90年度毒聲字
    第1042號裁定令入戒治處所施以強制戒治，嗣經該院以90年
    度毒聲字第1604號裁定停止戒治，所餘期間付保護管束，而
    於91年1 月18日經釋放出所，並於91年8 月14日保護管束期
    滿執行完畢，亦有臺灣高等法院被告前案紀錄表一份附卷可
    稽。是本件事證明確，被告犯行堪以認定，應予依法論處。
二、核被告甲○○所為，係犯毒品危害防制條例第10條第1 項之
    施用第一級毒品罪及同條例第10條第2 項之施用第二級毒品
    罪。其持有海洛因及安非他命之低度行為，為施用之高度行
    為所吸收，不另論罪。又被告同時將海洛因及安非他命置於
    玻璃球吸食器內燒烤而施用之行為，顯然係以一施用行為而
    觸犯施用第一級毒品海洛因罪及施用第二級安非他命罪，為
    想像競合犯，應依刑法第55條規定，從一重之施用第一級毒
    品海洛因罪處斷。復查，被告曾於85年間因違反麻醉藥品管
    理條例案件，經本院判處有期徒刑十月確定；復於86年間因
    違反麻醉藥品管理條例等案件，經本院判處應執行有期徒刑
    五年十月，嗣經臺灣高等法院及最高法院駁回上訴確定；又
    於91年間因違反毒品危害防制條例案件，經臺灣士林地方法
    院判處應執行有期徒刑一年二月，並經臺灣高等法院駁回上
    訴確定；嗣被告所犯前揭案件接續執行，於94年12月20日假
    釋出監，而於95年2 月21日保護管束期滿執行完畢，有臺灣
    板橋地方法院檢察署刑案資料查註紀錄表及臺灣高等法院被
    告前案紀錄表各一份可按，其於執行完畢後五年之內故意再
    犯有期徒刑以上之施用第一級毒品罪及施用第二級毒品罪，
    為累犯，應依刑法第47條第1 項之規定加重其刑。爰審酌被
    告前已有多次施用毒品之前科，仍觸犯前揭二罪，惟念其犯
    行係戕害其自身，對社會治安尚非危害甚鉅，且犯後坦承不
    諱，態度尚稱良好，暨其犯罪之動機、目的、手段、所生危
    害等一切情狀，量處如主文所示之刑，以示懲儆。又扣案之
    安非他命一包（淨重0.4 公克），係查獲之毒品，不問屬於
    犯人與否，均應依毒品危害防制條例第18條第1 項前段之規
    定宣告沒收銷燬；至扣案之吸食器一個、分裝袋一批，則係
    被告所有供施用安非他命所用等情，業據被告於本院審理時
    供承在卷，爰依刑法第38條第1 項第2 款之規定宣告沒收。
據上論斷，應依刑事訴訟法第273 條之1 第1 項、第299 條第1
項前段，毒品危害防制條例第10條第1 項、第2 項、第18條第1
項，刑法第11條前段、第55條、第47條第1 項、第38條第1 項第
2 款，判決如主文。
本案經檢察官黃仙宜到庭執行職務。
中    華    民    國    95    年    9     月    26    日
                  刑事第十四庭  法  官  林海祥
上列正本證明與原本無異。
如不服本判決，應於判決送達後10日內向本院提出上訴狀（應附
繕本），上訴於臺灣高等法院。
                                書記官  陳金鳳
中    華    民    國    95    年    9     月    26    日
附錄本案論罪科刑法條全文：
毒品危害防制條例第10條
施用第一級毒品者，處 6 月以上 5 年以下有期徒刑。
施用第二級毒品者，處 3 年以下有期徒刑。


司法院資訊處製作；財團法人民間司法改革基金會備份。
